# 求助陈版主，银行承兑汇票保证金利息

提问人：liuweisheng 时间：2022-12-02 16:39:02
银行承兑汇票保证金利息现金流计入投资活动，账务处理计入财务费用-利息收入。这样处理是否正确，谢谢版主解惑。

回答人：chenyiwei
银行承兑汇票保证金在被冻结期间不属于现金及现金等价物，相应地其利息收入也不形成现金流量。后续保证金解冻收回时，其利息收入与本金收回数的现金流量分类相同。